【裁判字號】    97,消債更,967
【裁判日期】    981215
【裁判案由】    更生事件
【裁判全文】
臺灣士林地方法院民事裁定           97年度消債更字第967號
債  務  人  甲○○
代  理  人  郭至卓律師
上列當事人聲請更生事件，本院裁定如下：
    主  文
債務人甲○○自中華民國九十八年十二月二十一日十七時起開始
更生程序。
命司法事務官進行本件更生程序。
    理  由
一、按債務人不能清償債務或有不能清償之虞，且無擔保或無優
    先權之債務總額未逾新臺幣（下同）1,200 萬元者，於法院
    裁定開始清算程序或宣告破產前，得向法院聲請更生，觀諸
    消費者債務清理條例第3 條、第42條第1 項規定自明。次按
    法院開始更生程序之裁定，應載明其年、月、日、時，並即
    時發生效力。又法院開始更生或清算程序後，得命司法事務
    官進行更生或清算程序，必要時得選任律師、會計師或其他
    適當之自然人或法人一人為監督人或管理人，復為同條例第
    45條第1 項、第16條所明定。
二、本件聲請意旨略以：伊為中度精神障礙人士，名下無資產，
    每月薪資、政府補助共5 萬2,040 元，而債務總額為73萬7,
    816 元，有不能清償債務之情事，前已提出債權人清冊，以
    書面向最大債權金融機構合作金庫商業銀行股份有限公司（
    下稱合作金庫）請求協商，惟協商不成立。且伊無擔保或無
    優先權之債務總額未逾1,200 萬元，復未經法院裁定開始清
    算程序或宣告破產，爰向本院聲請更生等語。
三、經查，債務人甲○○所主張之上開事實，業據提出財政部臺
    北市國稅局95、96年度綜合所得稅各類所得資料清單、全國
    財產稅總歸戶財產查詢清單、勞工保險被保險人投保資料表
    、前置協商不成立通知書、財團法人金融聯合徵信中心當事
    人綜合信用報告之協商前置專用債權人清冊、債務人全戶戶
    籍謄本、郵政存簿儲金簿封面及內頁影本、身心障礙手冊等
    件為證（見本院卷第22至30、32至34、37至42頁），且經本
    院依職權向最大債權金融機構合作金庫函查協商過程等情屬
    實，有合作金庫98年1 月13日民事陳報狀在卷可按（見本院
    卷第56頁），堪認為真正。是以債務人每月收入5 萬2,040
    元計算，參酌內政部主計處公布之98年度臺北市最低生活費
    為1 萬4,558 元等情，債務人之收入扣除其個人最低生活費
    後，僅餘3 萬7,482 元，而其債務總額高達73萬7,816 元，
    足認其確有不能清償債務之虞之情事。此外，債務人復查無
    消費者債務清理條例第6 條第3 項、第8 條或第46條各款所
    定駁回更生聲請之事由存在，則債務人聲請更生，應屬有據
    。揆諸首揭規定及說明，應予開始更生程序，並命司法事務
    官進行本件更生程序。
五、爰裁定如主文。
中    華    民    國    98    年    12    月    15    日
                  民事第一庭  法      官  陳梅欽
上為正本係照原本作成。
本件不得抗告。
中    華    民    國    98    年    12    月    15    日
                              書  記  官  羅伊安


司法院資訊處製作；財團法人民間司法改革基金會備份。
